<?xml version='1.0' encoding='utf-8'?>
<verb default="tarráil" disambig="">
  <verbalNoun default="tarráil" />
  <verbalAdjective default="tarráilte" />
  <tenseForm default="tarráil" tense="Past" dependency="Indep" person="Base" />
  <tenseForm default="tarrálamar" tense="Past" dependency="Indep" person="Pl1" />
  <tenseForm default="tarráladar" tense="Past" dependency="Indep" person="Pl3" />
  <tenseForm default="tarráladh" tense="Past" dependency="Indep" person="Auto" />
  <tenseForm default="tarráil" tense="Past" dependency="Dep" person="Base" />
  <tenseForm default="tarrálamar" tense="Past" dependency="Dep" person="Pl1" />
  <tenseForm default="tarráladar" tense="Past" dependency="Dep" person="Pl3" />
  <tenseForm default="tarráladh" tense="Past" dependency="Dep" person="Auto" />
  <tenseForm default="tarráladh" tense="PastCont" dependency="Indep" person="Base" />
  <tenseForm default="tarrálainn" tense="PastCont" dependency="Indep" person="Sg1" />
  <tenseForm default="tarráilteá" tense="PastCont" dependency="Indep" person="Sg2" />
  <tenseForm default="tarrálaimis" tense="PastCont" dependency="Indep" person="Pl1" />
  <tenseForm default="tarrálaidís" tense="PastCont" dependency="Indep" person="Pl3" />
  <tenseForm default="tarráiltí" tense="PastCont" dependency="Indep" person="Auto" />
  <tenseForm default="tarráladh" tense="PastCont" dependency="Dep" person="Base" />
  <tenseForm default="tarrálainn" tense="PastCont" dependency="Dep" person="Sg1" />
  <tenseForm default="tarráilteá" tense="PastCont" dependency="Dep" person="Sg2" />
  <tenseForm default="tarrálaimis" tense="PastCont" dependency="Dep" person="Pl1" />
  <tenseForm default="tarrálaidís" tense="PastCont" dependency="Dep" person="Pl3" />
  <tenseForm default="tarráiltí" tense="PastCont" dependency="Dep" person="Auto" />
  <tenseForm default="tarrálann" tense="PresCont" dependency="Indep" person="Base" />
  <tenseForm default="tarrálaim" tense="PresCont" dependency="Indep" person="Sg1" />
  <tenseForm default="tarrálaimid" tense="PresCont" dependency="Indep" person="Pl1" />
  <tenseForm default="tarráiltear" tense="PresCont" dependency="Indep" person="Auto" />
  <tenseForm default="tarrálann" tense="PresCont" dependency="Dep" person="Base" />
  <tenseForm default="tarrálaim" tense="PresCont" dependency="Dep" person="Sg1" />
  <tenseForm default="tarrálaimid" tense="PresCont" dependency="Dep" person="Pl1" />
  <tenseForm default="tarráiltear" tense="PresCont" dependency="Dep" person="Auto" />
  <tenseForm default="tarrálfaidh" tense="Fut" dependency="Indep" person="Base" />
  <tenseForm default="tarrálfaimid" tense="Fut" dependency="Indep" person="Pl1" />
  <tenseForm default="tarrálfar" tense="Fut" dependency="Indep" person="Auto" />
  <tenseForm default="tarrálfaidh" tense="Fut" dependency="Dep" person="Base" />
  <tenseForm default="tarrálfaimid" tense="Fut" dependency="Dep" person="Pl1" />
  <tenseForm default="tarrálfar" tense="Fut" dependency="Dep" person="Auto" />
  <tenseForm default="tarrálfadh" tense="Cond" dependency="Indep" person="Base" />
  <tenseForm default="tarrálfainn" tense="Cond" dependency="Indep" person="Sg1" />
  <tenseForm default="tarrálfá" tense="Cond" dependency="Indep" person="Sg2" />
  <tenseForm default="tarrálfaimis" tense="Cond" dependency="Indep" person="Pl1" />
  <tenseForm default="tarrálfaidís" tense="Cond" dependency="Indep" person="Pl3" />
  <tenseForm default="tarrálfaí" tense="Cond" dependency="Indep" person="Auto" />
  <tenseForm default="tarrálfadh" tense="Cond" dependency="Dep" person="Base" />
  <tenseForm default="tarrálfainn" tense="Cond" dependency="Dep" person="Sg1" />
  <tenseForm default="tarrálfá" tense="Cond" dependency="Dep" person="Sg2" />
  <tenseForm default="tarrálfaimis" tense="Cond" dependency="Dep" person="Pl1" />
  <tenseForm default="tarrálfaidís" tense="Cond" dependency="Dep" person="Pl3" />
  <tenseForm default="tarrálfaí" tense="Cond" dependency="Dep" person="Auto" />
  <moodForm default="tarráladh" mood="Imper" person="Base" />
  <moodForm default="tarrálaim" mood="Imper" person="Sg1" />
  <moodForm default="tarráil" mood="Imper" person="Sg2" />
  <moodForm default="tarrálaimis" mood="Imper" person="Pl1" />
  <moodForm default="tarrálaigí" mood="Imper" person="Pl2" />
  <moodForm default="tarrálaidís" mood="Imper" person="Pl3" />
  <moodForm default="tarráiltear" mood="Imper" person="Auto" />
  <moodForm default="tarrála" mood="Subj" person="Base" />
  <moodForm default="tarrálaimid" mood="Subj" person="Pl1" />
  <moodForm default="tarráiltear" mood="Subj" person="Auto" />
</verb>
